【裁判字號】    90,交易,727
【裁判日期】    901218
【裁判案由】    過失傷害
【裁判全文】
臺灣臺中地方法院刑事判決                          九十年度交易字第七二七號
    公  訴  人  臺灣台中地方法院檢察署檢察官
    被      告  丙○○
右列被告因過失傷害案件，經檢察官提起公訴 (九十年度偵字第一六一四八號)本院
判決如左：
    主  文
丙○○因過失傷害人，處有期徒刑肆月，如易科罰金，以參佰元折算壹日。
    事  實
一、丙○○於民國（下同）九十年八月六日十九時四十五分許，酒後（未達酒醉程度
    ）駕駛車號ＯＢ－５７５２自用小客車，沿台中縣沙鹿鎮○○街由南向北行駛，
    途經同路與國昌二街交岔路口時左轉，理應注意車輛行駛時，駕駛人應注意車前
    狀況，隨時採取必要之安全措施。而依當時情形，又無不能注意之情事，竟疏於
    注意，於通過上開交岔路口時冒然左轉，撞及在國昌二街靠右行走之路人乙○○
    ，致乙○○倒地，受有右側股骨頸骨折、左側脛骨近端線狀骨折等傷害。肇事後
    丙○○協同附近民眾甲○○叫救護車，送乙○○到醫院後，未等警察前來調查即
    自行離去。
二、案經被害人乙○○訴由台中縣警察局清水分局報請檢察官偵查起訴。
    理  由
一、訊之被告丙○○固不否認於右開時間開車經過肇事地點之事實，但矢口否認有過
    失傷害之犯行，辯稱：伊駕車於肇事地點轉彎看到告訴人就停車，告訴人突然拿
    著類似酒瓶的東西打伊汽車玻璃，告訴人即倒在地上受傷，伊並未撞傷告訴人云
    云。惟查上開車禍發生情形，業據告訴人乙○○指訴歷歷，核與證人甲○○證述
    之情節相符，並有道路交通事故調查報告表、被告上開自小客車車損照片四張及
    臺灣省立醫院診斷證明書一紙附卷可稽。且依卷附車損照片顯示，被告所駕駛小
    客車之檔風玻璃及小客車左前方車燈部分有破損痕跡，顯係本件車禍撞擊所留之
    痕跡，此核與現場目擊証人甲○○於本院審理及偵查中証稱：在當天晚上七點多
    ，有聽到車禍聲音，伊立即出去看到告訴人滿臉都是血，躺在被告車子前面，小
    客車之檔風玻璃有被頭撞到的痕跡等語相符。被告所辯顯係卸責之詞，不足採信
    。按車輛行駛時，駕駛人應注意車前狀況....，隨時採取必要之安全措施。道路
    交通安全規則第九十四條第三項定有明文。被告駕車自應注意上述道路交通安全
    規定，且依當時路狀，又無不能注意之情形，竟疏不注意為之，以致肇事，致人
    受傷，被告應有過失。且被告過失駕駛行為，核與被害人之受傷間，具有相當因
    果關係，是其過失傷害犯行，堪以認定。至公訴人認被告有酒後駕車之情事，惟
    為被告所否認，此外，並無積極証据足以証明被告有酒後其呼氣酒精濃度有超過
    每公升○、二五毫克以上，已達酒醉程度，有違道路交通安全規則不得駕駛車輛
    之規定，附予敘明。
二、核被告所為，係犯刑法第二百八十四條第一項前段之因過失傷害人之罪。爰審酌
    被告過失程度之輕重、告訴人所受傷害程度、被告肇事後態度及肇事後被告迄今
    仍未與告訴人達成民事和解，取得諒解，犯後態度不佳等一切情狀，量處如主文
    所示之刑，並諭知易科罰金之折算標準，以資懲儆。
據上論斷，應依刑事訴訟法第二百九十九條第一項前段、刑法第二百八十四條第一項
前段、第四十一條第一項、罰金罰鍰提高標準條例第一條前段、第二條，判決如主文
。
中      華      民      國    九十      年     十二     月     十八     日
                                      台灣台中地方法院交通法庭
                                          法  官    許 金  樹
右正本證明與原本無異。
如不服本判決，應於判決送達後十日內向本院提出上訴狀，上訴於臺灣高等法院臺中
分院(須附繕本)。
                                          書記官
中      華      民      國    九十      年     十二     月   二十一    日
附錄論罪科刑實體法條文：
刑法第二百八十四條第一項：
因過失傷害人者，處六月以下有期徒刑、拘役或五百元以下罰金。致重傷者，處一年
以下有期徒刑、拘役或五百元以下罰金。


司法院資訊處製作；財團法人民間司法改革基金會備份。
